臺灣桃園地方法院刑事判決　　　　　　　　　　　　　九十三年度訴字第七一七號
　　公　訴　人　臺灣桃園地方法院檢察署檢察官
　　被　　　告　甲○○
右列被告因違反毒品危害防制條例案件，經檢察官提起公訴（九十三年度毒偵字第一
四六八號），本院裁定改用簡式審判程序，判決如左：
    主  文
甲○○連續施用第一級毒品，處有期徒刑捌月。扣案之注射針筒伍支、塑膠袋貳只沒
收；又連續施用第二級毒品，處有期徒刑伍月，扣案之玻璃管壹支沒收。應執行有期
徒刑壹年。扣案之注射針筒伍支、塑膠袋貳只、玻璃管壹支沒收。
    事  實
一、甲○○前於民國八十九年間，因施用第二級毒品案件，經本院以八十九年度毒聲
    字第二二八七號裁定送觀察勒戒後，認其有繼續施用毒品傾向，本院另以八十九
    年度毒聲字第七五二六號裁定送強制戒治，於八十九年十二月二十二日停止戒治
    出監，付保護管束期滿未經撤銷，由臺灣桃園地方法院檢察署檢察官於九十年七
    月十三日以九十年度戒偵字第六七一號為不起訴處分確定。但甲○○並未因而戒
    除毒癮，於前開不起訴處分確定後五年內之九十年八月間，又因施用第二級毒品
    案件，經本院以九十年度毒聲字第四三三六號裁定送強制戒治，並由檢察官提起
    公訴，本院以九十一年度易字第二二一○號判處有期徒刑三月確定（現執行中）
    。甲○○旋於九十二年八月十一日停止戒治出監，付保護管束期滿未經撤銷。
二、甲○○竟仍不知悔改，復基於施用第一級毒品海洛因、第二級毒品安非他命之概
    括犯意，自九十二年十二月二十三日保護管束期滿後某日起至九十三年三月二十
    六日止，在其位於桃園縣平鎮市○○路○○段一巷五十六弄十三號住處，連續分
    別施用第一級毒品海洛因、第二級毒品安非他命多次。嗣於九十三年三月二十八
    日二十三時四十分許，在桃園縣楊梅鎮○○路一之六號「加得滿加油站」前，為
    警循線查獲。其後復在甲○○之帶領下，至其上開住處扣得其所有供施用第一級
    毒品所用之注射針筒五支、塑膠袋二只，及其所有用來施用第二級毒品安非他命
    所用之玻璃管一支等物。
四、案經桃園縣警察局楊梅分局報告臺灣桃園地方法院檢察署檢察官偵查起訴。
    理  由
壹、程序部分：
一、按除被告所犯為死刑、無期徒刑、最輕本刑為三年以上有期徒刑之罪或高等法院
    管轄第一審案件者外，於準備程序進行中，被告先就被訴事實為有罪之陳述時，
    審判長得告知被告簡式審判程序之旨，並聽取當事人、代理人、辯護人及輔佐人
    之意見後，裁定進行簡式審判程序，刑事訴訟法第二百七十三條之一定有明文，
    本件被告甲○○被訴違反毒品危害防制條例案件，經本院訊問被告後，被告為有
    罪陳述，且所犯非死刑、無期徒刑、最輕本刑為三年以上有期徒刑之罪或高等法
    院管轄第一審案件，經踐行上開程序後，由合議庭裁定由獨任法官改依簡式審判
    程序審理。
貳、實體部分：
一、右揭犯罪事實，業據被告甲○○坦承不諱，被告於右揭時、地，為警查獲後，經
    警採集其尿液，送請桃園縣衛生局鑑定結果，呈安非他命陽性、嗎啡反應，此有
    桃園縣警察局楊梅分局被採尿人姓名編號對照表、桃園縣衛生局不法藥物尿液檢
    定書各一紙在卷可稽（參偵卷第四十一頁、第四十二頁）。此外，並有注射針筒
    五支、塑膠袋二只、玻璃管一支扣案可資佐證。是堪信被告之上開自白核與事實
    相符，可以採信，從而，被告連續施用第一級毒品海洛因，第二級毒品安非他命
    之事實，可堪認定。被告前於八十九年間，因施用第二級毒品案件，經本院以八
    十九年度毒聲字第二二八七號裁定送觀察勒戒後，認其有繼續施用毒品傾向，本
    院另以八十九年度毒聲字第七五二六號裁定送強制戒治，於八十九年十二月二十
    二日停止戒治出監，付保護管束期滿未經撤銷，由臺灣桃園地方法院檢察署檢察
    官於九十年七月十三日以九十年度戒偵字第六七一號為不起訴處分確定。但被告
    並未因而戒除毒癮，於前開不起訴處分確定後五年內之九十年八月間，又因施用
    第二級毒品案件，經本院以九十年度毒聲字第四三三六號裁定送強制戒治，並由
    檢察官提起公訴，本院以九十一年度易字第二二一○號判處有期徒刑三月確定（
    現執行中）。被告嗣於九十二年八月十一日停止戒治出監，付保護管束期滿未經
    撤銷，此有臺灣高等法院被告全國前案紀錄表、本院九十一年度易字第二二一○
    號判決書一份在卷可參，被告施用第一級毒品、第二級毒品之犯行，事證明確，
    堪以認定。
三、按海洛因、安非他命為毒品危害防制條例第二條第二項第一款、第二款所列之第
    一級毒品、第二級毒品。是核被告所為，係犯毒品危害防制條例第十條第一項之
    施用第一級毒品罪，及同條第二項之施用第二級毒品罪。其施用第一級毒品海洛
    因行為時所持有之第一級毒品海洛因之行為，以及施用第二級毒品安非他命行為
    時所持有之第二級毒品安非他命之行為，既意在供己施用，其持有之低度行為應
    為施用之高度行為吸收，不另論罪。被告先後分別多次施用第一級毒品、第二級
    毒品之犯行，均時間緊接，分別觸犯構成要件相同之罪名，顯各係基於概括之犯
    意，反覆為之，均為連續犯，均應依刑法第五十六條連續犯之規定，論以一罪，
    並均加重其刑。被告所犯上開二罪，犯意各別，行為互殊，應分論併罰之。爰審
    酌被告所侵害法益僅係其個人身體、健康，復能於犯罪後坦承犯行，頗具悔改之
    意等一切情狀，量處如主文所示之刑，併定其應執行之刑。扣案之注射針筒五支
    、塑膠袋二只，係被告用來施用第一級毒品海洛因所用之物；另扣案之玻璃管一
    支，則係被告用來施用第二級毒品安非他命所用之物，且均為被告所有，業據被
    告供明在案，爰併依刑法第三十八條第一項第二款宣告沒收。
據上論斷，應依刑事訴訟法第二百九十九條第一項前段、第二百七十三條之一第一項
，毒品危害防制條例第十條，刑法第十一條前段、第五十六條、第五十一條第五款、
第三十八條第一項第二款，判決如主文。
本案經檢察官廖先志到庭執行職務。
中      華      民      國    九十三    年      六      月    二十二    日
                              臺灣桃園地方法院刑事第十庭
                                  法      官  李  桂  英
右正本證明與原本無異。
如不服本判決，應於判決送達後十日內向本院提出上訴狀( 應附繕本 )，上訴於
臺灣高等法院。
                                  書  記  官  張  淑  芬
中      華      民      國    九十三    年      六      月    二十二    日
附論罪科刑依據之法條：
毒品危害防制條例第十條：
毒品危害防制條例第十條
施用第一級毒品者，處六月以上五年以下有期徒刑。
施用第二級毒品者，處三年以下有期徒刑。
